【裁判字號】    88,易,768
【裁判日期】    890120
【裁判案由】    妨害自由
【裁判全文】
臺灣新竹地方法院刑事判決                          八十八年度易字第七六八號
    公  訴  人  臺灣新竹地方法院檢察署檢察官
    被      告  丙○○
右列被告因妨害自由案件，經檢察官提起公訴 (八十八年度偵字第一七一七號)，本
院判決如左︰
    主  文
丙○○以強暴妨害人行使權利，處拘役伍拾日，如易科罰金，以參佰元折算壹日。
    事  實
一、丙○○與甲○○係友人，曾欠甲○○新台幣（下同）一萬二千元，嗣因與甲○○
    出遊花費四千元，甲○○主張抵銷，乃由丙○○付帳。惟丙○○事後不甘，認該
    四千元應平均分擔，乃於八十八年二月十五日晚間八時三十分許，在新竹市○○
    ○路老人福利中心附近，強行拉住甲○○之衣襟，要求甲○○還錢，稱如不還錢
    要將甲○○埋掉，而以強暴方式一時妨害甲○○之人身自由權利。甲○○懼而答
    應於同晚十二時付款，嗣報警於翌日凌晨三時許在新竹市○○○路十四巷二十四
    號前查獲丙○○。
二、案經甲○○訴由新竹市警察局第二分局報請臺灣新竹地方法院檢察署檢察官偵查
    起訴。
    理  由
一、訊據被告丙○○固坦承有於前開時地向告訴人甲○○催討金錢之事實，然矢口否
    認有何強制犯行，辯稱：伊想告訴人過年有領紅包，故要告訴人還錢，並未強拉
    告訴人及出言恫嚇云云。惟查：前開事實業據告訴人指訴綦詳，核與在場之同案
    被告丁○○（另經不起訴處分）於警訊及偵查中所述情節相符。佐以在場另一同
    案被告乙○○（另經不起訴處分）於警訊及本院審理中亦供稱被告有以開玩笑的
    口氣對告訴人說如果不還錢，信不信把他活埋掉。同案被告乙○○、丁○○均係
    被告友人，且係陪同被告向告訴人討債，應無誣攀被告之理，足証告訴人之指訴
    應與事實相符而可採信。是被告前開所辯，尚不足採。本件事証明確，被告犯行
    ，堪以認定。
二、核被告所為，係犯刑法第三百零四條第一項之以強暴妨害人行使權利罪。被告出
    言恐嚇告訴人之危險行為已為被告強制告訴人之實害行為所吸收，不另論罪。公
    訴人雖認被告係犯同條第二項、第一項之以強暴使人行無義務之事未遂罪。惟被
    告一時強行拉住告訴人之衣襟，要求告訴人還錢，雖其僅係一時拘束告訴人身體
    ，而未持續達相當時間，惟顯已妨害告訴人自主之人身自由權利，而合於刑法第
    三百零四條第一項之以強暴妨害人行使權利既遂罪，併此敘明。爰審酌被告之品
    行、與告訴人為朋友之關係、為催討金錢一時情急，致罹刑章、侵害他人之人身
    自主權利，且以活埋出言恫嚇，犯罪手段可議，及犯罪後之態度等一切情狀，量
    處主文所示之刑，並諭知易科罰金之折算標準，以示懲儆。
三、據上論斷，應依刑事訴訟法第二百九十九條第一項前段、刑法第三百零四條第一
    項、第四十一條，罰金罰鍰提高標準條例第一條前段、第二條，判決如主文。
本案經檢察官許麗美到庭執行職務。
中      華      民      國      八十九  年      一      月     二十     日
                                臺灣新竹地方法院刑事庭第二庭
                                    法      官    鄭    文    祺
右正本證明與原本無異。
如不服本判決，應於判決送達後十日內向本院提出上訴狀( 應附繕本 )，上訴於
臺灣高等法院。
                                    書  記  官    郭    廷    耀
中      華      民      國      八十九  年      一      月     二十     日


司法院資訊處製作；財團法人民間司法改革基金會備份。
